最高法院刑事判決　　　　　　九十六年度台上字第一六一八號
上 訴 人　甲○○
上列上訴人因違反毒品危害防制條例案件，不服台灣高等法院中
華民國九十六年一月二日第二審判決（九十五年度上訴字第四三
六四號，起訴案號：台灣士林地方法院檢察署九十五年度偵字第
五六二號），提起上訴，本院判決如下：
    主  文
上訴駁回。
    理  由
按刑事訴訟法第三百七十七條規定，上訴於第三審法院，非以判
決違背法令為理由，不得為之。是提起第三審上訴，應以原判決
違背法令為理由，係屬法定要件。如果上訴理由狀並未依據卷內
訴訟資料，具體指摘原判決不適用何種法則或如何適用不當，應
認其上訴為違背法律上之程式，予以駁回。本件原判決認定上訴
人甲○○於民國九十四年十二月十五日二十時許，在台北縣淡水
鎮○○路九十五巷十八號二樓新五福旅社三０五室內，同時無償
提供少量第一級毒品海洛因與潘廷瑋及林役星施用。嗣為警在前
址當場查獲，並扣得共同施用之海洛因殘渣袋一個、注射針筒二
支及菸蒂一支等情。因而撤銷第一審之科刑判決，改判論處上訴
人轉讓第一級毒品（累犯）罪刑，已綜核全部卷證資料，詳加斟
酌論斷，敘明其所憑之證據及認定之理由。從形式上觀察，並無
違法情形存在。另證據之取捨及證明力之判斷，俱屬於事實審法
院之職權，其取捨判斷苟不違背經驗法則或論理法則，即不生判
決違背法令之問題。原判決依憑上訴人分別於警詢、偵查及法院
審理中之供述，證人潘廷瑋及林役星於警詢、偵查中之證述，卷
附之台北市政府警察局內湖分局查獲涉嫌毒品危害防制條例毒品
初步鑑驗報告單、台灣檢驗科技股份有限公司濫用藥物尿液檢驗
報告、現場採證照片三張，扣案之注射針筒二支、海洛因殘渣袋
一個及菸蒂一支暨照片等證據，資為認定犯罪事實之依據。並說
明上訴人及證人潘廷瑋、林役星於警詢、偵查中之證述，得為證
據之理由（見原判決第二頁），均經於理由內論述綦詳。其證據
之取捨及判斷並不違背經驗法則或論理法則，自不得任指判決違
法。又原判決於理由內並未單採上訴人警詢供述為唯一依據，故
縱認原判決因未詳敘該項證據，得採為犯罪證據之理由，而有瑕
疵，應將該警詢供述排除之。然依卷存其他證據，仍應為同一之
認定，是此項訴訟程序之瑕疵，顯然於判決無影響，依刑事訴訟
法第三百八十條規定，仍不得認係適法之第三審上訴理由。上訴
意旨執此指摘原判決違法，尚難據以辨認原判決已具備違背法令
之形式要件。應認本件上訴違背法律上之程式，從程序上予以駁
回。
據上論結，應依刑事訴訟法第三百九十五條前段，判決如主文。
中　　華　　民　　國　九十六　年　　三　　月　二十九　日
                      最高法院刑事第七庭
                          審判長法官  張　淳　淙
                                法官  劉　介　民
                                法官  張　春　福
                                法官  洪　昌　宏
                                法官  蔡　彩　貞
      本件正本證明與原本無異
                                      書  記  官
中　　華　　民　　國　九十六　年　　四　　月　　三　　日
                                                      G
